Images des répertoires du notaire Jean Marie Paul Augustin Théret pour l'étude XXXII
Archives nationales (France)
Images des répertoires du notaire Jean Marie Paul Augustin Théret pour l'étude XXXII
5 février 1879 - 6 juillet 1920
MC/RE/XXXII/29 - MC/RE/XXXII/37
Etude XXXII; Théret, Jean Marie Paul Augustin
8 registres
Archives nationales de France
Minutes et répertoires: la loi 2008-696 du 15 juillet 2008 relative aux archives a fixé à 75 ans à compter de la date de l'acte, ou à 25 ans à compter de la date du décès de l'intéressé si ce délai est plus bref, le délai de communication des minutes et répertoires des notaires; ce délai est porté à 100 ans à compter de la date de l'acte si le document se rapporte à un mineur (code du Patrimoine, articles L213-2, 4e d et 5e).
Autres documents de l'étude (dossiers de clients, comptabilité...): s'agissant d'archives privées, ces documents sont communicables selon les modalités fixées par le déposant ou le donateur.
Certains documents ne sont pas accessibles sous leur forme originale en raison de leur mauvais état de conservation.
Registres entrés aux Archives nationales en 1976 pour les cotes MC/RE/XXXII/29 à 33, et en
mars 2015 pour les cotes 35 à 37.
Attention: le répertoire couvrant la période comprise entre le 15 février 1898 et le 22 novembre 1904 a été constaté manquant par l'étude.
Images des répertoires de l'étude XXXII
Archives de l'étude XXXII
répertoire d'officier public ministériel
- Répertoire chronologique pour la période du 5 février au 1er juillet 1879, 5 février - 1er juillet 1879; MC/RE/XXXII/29; Un cahier de 18 feuillets de papier manuscrits, appartenant à un registre de 200 feuillets hauteur 35,5 x largeur 25 cm composé d'un cahier folioté par le juge du tribunal de première instance de Paris. Le registre est en bon état, quoique la reliure commence à se déteriorer.
  Registre folioté en 2004 (foliotation non visible à l'écran)
  Le registre contient aussi le répertoire du notaire Nicolas Éloi Robert pour la période du 10 septembre 1874 au 4 février 1879.
  Le répertoire contient les informations suivantes: 1. le n° de l'acte dans l'année; 2. date du jour; 3. nature de l'acte passé en brevet; 4. nature de l'acte passé en minute; 5. nom, prénom, domicile des parties, indication sur la situation et les prix des biens; 6. date d'enregistrement de l'acte; 7. droits d'enregistrement.
  Attention: les actes mentionnés dans le répertoire et passés en brevet n'ont pas été conservés par les notaires et n'ont pas été versés au Minutier.
  répertoire
  - Liste chronologique des actes pour la période du 5 février au 1er juillet 1879, 5 février - 1er juillet 1879; 184 r°-200 v°; 18 feuillets
- Répertoire chronologique pour la période du 1er juillet 1879 au 18 juillet 1883, 1er juillet 1879 - 18 juillet 1883; MC/RE/XXXII/30; Un registre de 200 feuillets de papier manuscrits, hauteur 35,5 x largeur 25,5 cm, composé de cahiers foliotés par le juge au tribunal civil de première instance du département de la Seine en mai 1879. Le registre est en bon état. Les feuillets 122, 129, 131, 138 et 149 ont le coin inférieur déchiré.
  - Liste chronologique des actes pour la période du 1er juillet au 31 décembre 1879, 1er juillet - 31 décembre 1879; 1 r°-29 v°; 29 feuillets
  - Liste chronologique des actes pour la période du 2 janvier au 31 décembre 1880, 2 janvier - 31 décembre 1880; 29 v°-82 v°; 54 feuillets
    - du 2 janvier au 31 juillet 1880, 2 janvier - 31 juillet 1880; 29 v°-58 r°; 30 feuillets
    - du 1er août au 31 décembre 1880, 1er août - 31 décembre 1880; 58 r°-82 v°; 25 feuillets
  - Liste chronologique des actes pour la période du 3 janvier au 31 décembre 1881, 3 janvier - 31 décembre 1881; 82 v°-129 v°; 48 feuillets
    - du 3 janvier au 31 mai 1881, 3 janvier - 31 mai 1881; 82 v°-106 r°; 25 feuillets
    - du 1er juin au 31 décembre 1881, 1er juin - 31 décembre 1881; 106 r°-129 v°; 24 feuillets
  - Liste chronologique des actes pour la période du 2 janvier au 30 décembre 1882, 2 janvier - 30 décembre 1882; 129 v°-172 r°; 44 feuillets
    - du 2 janvier au 30 juin 1882, 2 janvier - 30 juin 1882; 129 v°-151 v°; 23 feuillets
    - du 1er juillet au 30 décembre 1882, 1er juillet - 30 décembre 1882; 151 v°-172 r°; 22 feuillets
  - Liste chronologique des actes pour la période du 2 janvier au 18 juillet 1883, 2 janvier - 18 juillet 1883; 172 r°-200 v°; 30 feuillets
- Répertoire chronologique pour la période du 18 juillet 1883 au 7 mai 1888, 18 juillet 1883 - 7 mai 1888; MC/RE/XXXII/31; Un registre de 199 feuillets de papier manuscrits, hauteur 35,5 x largeur 25 cm composé de cahiers foliotés, cotés et paraphés par le juge au tribunal civil de première Instance du département de la Seine en juillet 1883. Le feuillet coté "quatre vingt cinquiéme" a été collé au verso du quatre vingt quatriéme, cependant il s'agit d'un feuillet blanc. Le registre est en bon état. Le feuillet 186 est dérellié. Le feuillet 179 est déchiré en bas.
  - Liste chronologique des actes pour la période du 18 juillet au 31 décembre 1883, 18 juillet - 31 décembre 1883; 1 r°-23 r°; 23 feuillets
  - Liste chronologique des actes pour la période du 2 janvier au 31 décembre 1884, 2 janvier - 31 décembre 1884; 23 v°-71 r°; 49 feuillets
    - du 2 janvier au 31 juillet 1884, 2 janvier - 31 juillet 1884; 23 v°-49 r°; 27 feuillets
    - du 1er août au 31 décembre 1884, 1er août - 31 décembre 1884; 49 r°-71 r°; 23 feuillets
  - Liste chronologique des actes pour la période du 2 janvier au 31 décembre 1885, 2 janvier - 31 décembre 1885; 71 r°-112 v°; 42 feuillets
    - du 2 janvier au 30 juin 1885, 2 janvier - 30 juin 1885; 71 r°-91 v°; 21 feuillets
    - du 1er juillet au 31 décembre 1885, 1er juillet - 31 décembre 1885; 91 v°-112 v°; 22 feuillets
  - Liste chronologique des actes pour la période du 2 janvier au 31 décembre 1886, 2 janvier - 31 décembre 1886; 112 v°-147 v°; 36 feuillets
  - Liste chronologique des actes pour la période du 3 janvier au 31 décembre 1887, 3 janvier - 31 décembre 1887; 147 v°-186 v°; 40 feuillets
  - Liste chronologique des actes pour la période du 3 janvier au 7 mai 1888, 3 janvier - 7 mai 1888; 186 v°-199 v°; 15 feuillets
- Répertoire chronologique pour la période du 8 mai 1888 au 24 octobre 1892, 8 mai 1888 - 24 octobre 1892; MC/RE/XXXII/32; Un registre de 200 feuillets de papier manuscrits, hauteur 35,5 x largeur 25 cm composé de cahiers foliotés, cotés et paraphés par le juge au tribunal civil de première Instance du département de la Seine en avril 1888. Le registre est en bon état. Une grosse tache d'encre est présente sur la tranche du répertoire. Le feuillet 200 est troué.
  Quelques actes sont signés par des notaires substituants.
  - Liste chronologique des actes pour la période du 8 mai au 31 décembre 1888, 8 mai - 31 décembre 1888; 1 r°-25 r°; 25 feuillets
  - Liste chronologique des actes pour la période du 2 janvier au 31 décembre 1889, 2 janvier - 31 décembre 1889; 25 r°-70 v°; 46 feuillets
    - du 2 janvier au 31 juillet 1889, 2 janvier - 31 juillet 1889; 25 r°-50 r°; 26 feuillets
    - du 1er août au 31 décembre 1889, 1er août - 31 décembre 1889; 50 r°-70 v°; 21 feuillets
  - Liste chronologique des actes pour la période du 2 janvier au 31 décembre 1890, 2 janvier - 31 décembre 1890; 70 v°-118 v°; 49 feuillets
    - du 2 janvier au 30 juin 1890, 2 janvier - 30 juin 1890; 70 v°-93 v°; 24 feuillets
    - du 1er juillet au 31 décembre 1890, 1er juillet - 31 décembre 1890; 93 v°-118 v°; 26 feuillets
  - Liste chronologique des actes pour la période du 2 janvier au 31 décembre 1891, 2 janvier - 31 décembre 1891; 119 r°-165 r°; 47 feuillets
    - du 2 janvier au 30 juin 1891, 2 janvier - 30 juin 1891; 119 r°-141 v°; 23 feuillets
    - du 1er juillet au 31 décembre 1891, 1er juillet - 31 décembre 1891; 141 v°-165 r°; 25 feuillets
  - Liste chronologique des actes pour la période du 2 janvier au 24 octobre 1892, 2 janvier - 24 octobre 1892; 165 r°-200 v°; 36 feuillets
- Répertoire chronologique pour la période du 25 octobre 1892 au 15 février 1898, 25 octobre 1892 - 15 février 1898; MC/RE/XXXII/33; Un registre de 200 feuillets de papier manuscrits, hauteur 35,5 x largeur 25 cm composé de cahiers foliotés, cotés et paraphés par le juge au tribunal civil de première Instance du département de la Seine en octobre 1892. Le registre est en bon état.
  Registre folioté en 2004 (foliotation non visible à l'écran).
  - Liste chronologique des actes pour la période du 25 octobre au 31 décembre 1892, 25 octobre - 31 décembre 1892; 1 r°-13 r°; 13 feuillets
  - Liste chronologique des actes pour la période du 2 janvier au 30 décembre 1893, 2 janvier - 30 décembre 1893; 13 r°-70 v°; 58 feuillets
    - du 2 janvier au 30 juin 1893, 2 janvier - 30 juin 1893; 13 r°-44 v°; 32 feuillets
    - du 1er juillet au 30 décembre 1893, 1er juillet - 30 décembre 1893; 44 v°-70 v°; 27 feuillets
  - Liste chronologique des actes pour la période du 2 janvier au 31 décembre 1894, 2 janvier - 31 décembre 1894; 71 r°-107 r°; 37 feuillets
  - Liste chronologique des actes pour la période du 2 janvier au 31 décembre 1895, 2 janvier - 31 décembre 1895; 107 r°-137 v°; 31 feuillets
  - Liste chronologique des actes pour la période du 2 janvier au 31 décembre 1896, 2 janvier - 31 décembre 1896; 137 v°-169 v°; 33 feuillets
  - Liste chronologique des actes pour la période du 2 janvier au 31 décembre 1897, 2 janvier - 31 décembre 1897; 169 v°-196 v°; 28 feuillets
  - Liste chronologique des actes pour la période du 3 janvier au 15 février 1898, 3 janvier - 15 février 1898; 196 v°-200 v°; 5 feuillets
- Répertoire chronologique pour la période du 22 novembre 1904 au 24 octobre 1911, 22 novembre 1904 - 24 octobre 1911; MC/RE/XXXII/35; Un registre de 200 feuillets de papier manuscrits, hauteur 35,5 x largeur 25 cm composé de cahiers foliotés.
  - Liste chronologique des actes pour la période du 22 novembre 1904 au 30 décembre 1905, 22 novembre 1904 - 30 décembre 1905; 1 r°-30 v°; 30 feuillets
  - Liste chronologique des actes pour la période du 2 janvier au 31 décembre 1906, 2 janvier - 31 décembre 1906; 30 v°-57 v°; 28 feuillets
  - Liste chronologique des actes pour la période du 2 janvier au 31 décembre 1907, 2 janvier - 31 décembre 1907; 57 v°-88 r°; 32 feuillets
  - Liste chronologique des actes pour la période du 2 janvier au 31 décembre 1908, 2 janvier - 31 décembre 1908; 88 r°-115 v°; 28 feuillets
  - Liste chronologique des actes pour la période du 4 janvier au 31 décembre 1909, 4 janvier - 31 décembre 1909; 115 v°-144 r°; 30 feuillets
  - Liste chronologique des actes pour la période du 3 janvier au 31 décembre 1910, 3 janvier - 31 décembre 1910; 144 r°-174 v°; 31 feuillets
  - Liste chronologique des actes pour la période du 3 janvier au 24 octobre 1911, 3 janvier - 24 octobre 1911; 174 v°-200 v°; 27 feuillets
- Répertoire chronologique pour la période du 25 octobre 1911 au 22 janvier 1918, 25 octobre 1911 - 22 janvier 1918; MC/RE/XXXII/36; Un registre de 200 feuillets de papier manuscrits, hauteur 35,5 x largeur 25 cm composé de cahiers foliotés.
  - Liste chronologique des actes pour la période du 25 octobre au 30 décembre 1911, 25 octobre - 30 décembre 1911; 1 r°-8 v°; 8 feuillets
  - Liste chronologique des actes pour la période du 2 janvier au 31 décembre 1912, 2 janvier - 31 décembre 1912; 8 v°-45 v°; 36 feuillets
  - Liste chronologique des actes pour la période du 2 janvier au 31 décembre 1913, 2 janvier - 31 décembre 1913; 45 v°-90 r°; 46 feuillets
  - Liste chronologique des actes pour la période du 3 janvier au 29 décembre 1914, 3 janvier - 29 décembre 1914; 90 r°-124 r°; 35 feuillets
  - Liste chronologique des actes pour la période du 4 janvier au 31 décembre 1915, 4 janvier - 31 décembre 1915; 124 v°-143 v°; 20 feuillets
  - Liste chronologique des actes pour la période du 3 janvier au 30 décembre 1916, 3 janvier - 30 décembre 1916; 143 v°-167 v°; 25 feuillets
  - Liste chronologique des actes pour la période du 2 janvier 1917 au 22 janvier 1918, 2 janvier 1917 - 22 janvier 1918; 167 v°-200 v°; 34 feuillets
- Répertoire chronologique pour la période du 23 janvier 1918 au 6 juillet 1920, 23 janvier 1918 - 6 juillet 1920; MC/RE/XXXII/37; Un répertoire de 126 feuillets faisant partie d'un registre de 200 feuillets de papier manuscrits, hauteur 35,5 x largeur 25 cm composé de cahiers foliotés.
  Le registre contient aussi le répertoire du notaire Marie Émile Joseph Maurice Rivière pour la période du 7 juillet 1920 au 28 avril 1922.
  - Liste chronologique des actes pour la période du 23 janvier au 31 décembre 1918, 23 janvier - 31 décembre 1918; 1 r°-32 v°; 32 feuillets
  - Liste chronologique des actes pour la période du 2 janvier au 31 décembre 1919, 2 janvier - 31 décembre 1919; 32 v°-100 r°; 69 feuillets
  - Liste chronologique des actes pour la période du 2 janvier au 6 juillet 1920, 2 janvier - 6 juillet 1920; 100 r°-126 r°; 27 feuillets